【裁判字號】    99,抗,7
【裁判日期】    990129
【裁判案由】    遷出土地
【裁判全文】
臺灣高等法院高雄分院民事裁定             99年度抗字第7號
抗  告  人  乙○○
相  對  人  甲○○
            丙○○
上列當事人間請求遷出土地事件，抗告人對於中華民國98年12月
8 日臺灣高雄地方法院98年度審訴更(一)字第9 號所為裁定提起抗
告，本院裁定如下：
    主  文
抗告駁回。
抗告訴訟費用由抗告人負擔。
    理  由
一、本件抗告意旨略以：相對人即被告甲○○占用坐落高雄市前
    鎮區二聖1 巷42號建物（下稱系爭建物）2 樓及相對人即追
    加被告丙○○占用系爭建物3 樓而與抗告人發生糾紛，均源
    於抗告人之父與相對人甲○○及追加被告丙○○於68年所簽
    訂之合建系爭建物之契約書及71年之協議書。而相對人甲○
    ○及追加被告丙○○就前揭協議書內約定事項，迄今仍未依
    約履行，足徵抗告人所欲追加之追加被告丙○○所涉及之基
    本事實與相對人甲○○均係同一，若割裂審理，即會發生裁
    判岐異之危險，應有民事訴訟法第255 條第1 項第2 款請求
    之基本事實同一之適用。且因其基本事實既係同一，自無妨
    礙相對人甲○○之防禦及訴訟之終結，亦符同法第255 條第
    1 項第7 款之規定。乃原法院遽以裁定駁回抗告人追加丙○
    ○為被告，應有違誤，為此提起抗告，求予廢棄原裁定並發
    回原法院另為適法之裁定云云。
二、按起訴違背民事訴訟法第31條之1 第2 項、第253 條、第
    263 條第2 項之規定，或其訴訟標的為確定判決之效力所及
    者，法院應以裁定駁回之。又除別有規定外，確定之終局判
    決就經裁判之訴訟標的，有既判力。確定判決，除當事人外
    ，對於訴訟繫屬後為當事人之繼受人者，及為當事人或其繼
    受人占有請求之標的物者，亦有效力。民事訴訟法第249 條
    第1項第7款、第400條第1項、第401條第1項定有明文。
三、經查本件抗告人乙○○之父林枝於82年間即曾以第三人丙○
    ○及陳吳麗珠無正當權源而占有林枝所有坐落高雄市○鎮區
    ○○段371-1 地號土地（下稱系爭土地）之法律關係訴請判
    命追加被告丙○○、陳吳麗珠分別自坐落系爭土地上之系爭
    建物3 樓、2 樓遷出，經原法院82年度訴字第870 號、本院
    83年度上字第59號判決林枝敗訴確定。嗣抗告人於林枝死亡
    而與林純瑛共同繼承系爭土地並辦理繼承登記後，又依民法
    第767 條之法律關係起訴請求：(一)丙○○應自系爭建物3 樓
    遷出，(二)甲○○應自系爭建物2 樓遷出。經原法院98年度訴
    字第884 號認本件係為前揭確定判決效力所及，而以裁定駁
    回抗告人之訴。抗告人不服提起抗告後，再經本院98年度上
    字第168 號裁定將原裁定關於甲○○部分廢棄發回原法院，
    其餘抗告（即關於丙○○部分）則予以駁回確定。此有原法
    院98年度訴字第884 號、本院98年度上字第168 號裁定各1
    份附卷可稽。惟抗告人於98年11月19日於原審具狀再次聲請
    追加丙○○為被告，請求丙○○自系爭建物3 樓遷出，核屬
    為前揭確定判決（即本院83年度上字第59號）之效力所及，
    揆諸首開說明，抗告人聲請追加丙○○為被告，為不合法，
    不應准許。從而原裁定駁回抗告人之聲請，核其理由雖有不
    同，惟其結論尚屬正當，應予維持。抗告意旨指摘原裁定不
    當，求予廢棄，為無理由，應予駁回。
四、據上論結，本件抗告為無理由，依民事訴訟法第495 條之1
    第1 項、第449 條第2 項、第95條、第78條，裁定如主文。
中    華    民    國    99    年    1     月    29    日
                              民事第三庭
                                  審判長法官  張國彬
                                  法      官  甯  馨
                                  法      官  吳登輝
以上正本證明與原本無異。
本件不得再抗告。
中    華    民    國    99    年    2     月    1     日
                                  書  記  官  廖素珍

司法院資訊處製作；財團法人民間司法改革基金會備份。
